臺灣嘉義地方法院民事裁定
110年度嘉簡聲字第120號
聲  請  人  李嘉裕  
相  對  人  蔡吳鳳英
上列聲請人與相對人間請求排除侵害事件，聲請人聲請確定訴訟
費用額，本院裁定如下：
主  文
相對人應給付聲請人之訴訟費用額確定為新臺幣5,265元，及自
本裁定送達翌日起至清償日止，按年息百分之5計算之利息。
    理  由
一、法院未於訴訟費用之裁判確定其費用額者，第一審受訴法院
    於該裁判有執行力後，應依聲請以裁定確定之；確定之訴訟
    費用額，應於裁定送達之翌日起，加給按法定利率計算之利
    息。當事人分擔訴訟費用者，法院應於裁判前命他造於一定
    期間內，提出費用計算書、交付聲請人之計算書繕本或影本
    及釋明費用額之證書；他造遲誤前項期間者，法院得僅就聲
    請人一造之費用裁判之。但他造嗣後仍得聲請確定其訴訟費
    用額，民事訴訟法第91條第1、3項、第92條分別定有明文。
二、經查，兩造間請求排除侵害事件，聲請人即原告於民國109
    年7月24日向本院提起訴訟，經本院以109年度嘉簡字第542
    號於110年2月5日經判決主文第2項諭知「訴訟費用由被告負
    擔」，相對人即被告不服原判決提起上訴，經本院以110年
    度簡上字第27號駁回其上訴，並於判決主文第2項諭知「第
    二審訴訟費用由上訴人負擔」確定在案，業經本院依職權調
    取前揭卷宗核閱無誤。
三、聲請人主張在上開第一審訴訟中支出如附表計算書所示之訴
    訟費用，合計新臺幣（下同）5,265元（計算式：1,000＋4,0
    00＋100＋150＋15＝5,265元），業經提出本院自行收納款項收
    據、地政規費徵收聯單、戶政規費收據等文書為證據，並且
    經過本院審閱上開卷宗無誤，應堪信實。本院據此確定相對
    人應給付聲請人之訴訟費用額為5,265元，並依民事訴訟法
    第91條第3項之規定，加給自本裁定送達之次日起至清償日
    止，按照年息百分之5計算之利息。
四、爰裁定如主文。
中　　華　　民　　國　　110 　年　　12　　月　　30　　日
                  臺灣嘉義地方法院嘉義簡易庭
                                  法　官　陳寶貴
以上正本係照原本作成。
如對本裁定抗告須於裁定送達後10日內向本院提出抗告狀。
中　　華　　民　　國　　111 　年　　1 　　月　　3 　　日
                                  書記官  江靜盈

附表：計算書   項目 金額（新臺幣） 備註 第一審裁判費 1,000元 聲請人109年8月11日預納 複丈費及建物測量勘費 4,000元 聲請人109年8月25日預納 地籍圖冊閱覽抄錄費 100元 聲請人109年8月7日預納 地政規費 150元 聲請人109年8月25日預納 戶籍規費 （戶籍謄本） 15元 聲請人109年8月7日預納 第二審裁判費 1,500元 相對人110年3月19日預納 合計 6,765元